臺灣板橋地方法院刑事判決　　　　　　　　　　　　九十三年度訴字第一四四四號
　　公　訴　人　臺灣板橋地方法院檢察署檢察官
　　被　　　告　甲○○
右列被告因毒品危害防制條例案件，經檢察官聲請簡易判決處刑（九十二年度毒偵字
第三０五九號），經本院簡易庭認不宜以簡易判決處刑，移送本院依通常程序審判，
被告於準備程序進行中就被訴事實為有罪之陳述，經告知簡式審判程序之旨，並聽取
當事人之意見後，本院裁定由受命法官獨任進行簡式審判程序，並判決如左：
    主  文
甲○○連續施用第一級毒品，累犯，處有期徒刑壹年貳月。又連續施用第二級毒品，
累犯，處有期徒刑柒月。應執行有期徒刑壹年捌月。
    事  實
一、000000000，0000000000000000000000000
    0000，00000000000000000，000000000000
    00000，0000000000000，００００００(上段文字敘述之資
    料依法不得揭示) 。又因施用毒品，經本院以九十二年度毒聲字第二九二五號裁
    定送勒戒處所觀察、勒戒，經觀察、勒戒後，認無繼續施用毒品傾向，復經臺灣
    板橋地方法院檢察署於九十二年十二月二十四日以九十二年度毒偵字第二五七五
    號為不起訴處分確定。詎其仍未戒除毒癮，復分別基於施用第一級毒品海洛因（
    以下簡稱海洛因）及第二級毒品安非他命（以下簡稱安非他命）之概括犯意，均
    自九十三年二月十日起，至同年月十八日止，先後多次在臺北縣中和市○○路三
    一四巷七弄十號三樓住處，以將海洛因摻入香菸中，再點火吸其煙氣之方式施用
    海洛因，以將安非他命放入玻璃球吸食器中，在其下以火燒烤，使生煙霧，並以
    口、鼻吸其煙氣之方式施用安非他命。平均二至三日即施用一次。嗣於九十三年
    二月十一日下午四時四十分許，為警在台北縣中和市○○街二巷二號城隍會館查
    獲，採尿驗悉。
二、案經台北縣政府警察局樹林分局報告臺灣板橋地方法院檢察署檢察官偵查起訴。
    理  由
一、右揭事實，業據被告甲○○於本院審理中坦承不諱，且其於九十三年二月十一日
    為警查獲後所採集之尿液，經送往臺灣檢驗科技股份有限公司檢驗結果，有安非
    他命類及鴉片類陽性反應，有該公司九十三年二月二十七日濫用藥物尿液檢驗報
    告乙紙在卷可稽，足徵被告自白與事實相符，被告施用第一級、第二級毒品犯行
    應堪認定。又被告曾因施用毒品，經本院以九十二年度毒聲字第二九二五號裁定
    橋地方法院檢察署於九十二年十二月二十四日以九十二年度毒偵字第二五七五號
    為不起訴處分確定，有臺灣高等法院被告全國前案紀錄表、前開不起訴處分書各
    乙紙附卷可按。足徵被告經觀察、勒戒執行完畢釋放，並經檢察官為不起訴處分
    後，再犯毒品危害防制條例第十條之罪。本件事證明確，被告犯行均洵堪認定。
二、查海洛因、安非他命分別為毒品危害防制條例第二條第二項第一款、第二款明定
    之第一級、第二級毒品，均不得持有、施用及販賣。核被告施用海洛因之所為係
    犯毒品危害防制條例第十條第一項之罪。其施用安非他命之所為，係犯同法第十
    條第二項之罪。其施用海洛因、安非他命前後分別持有海洛因及安非他命之低度
    行為應為施用之高度行為所吸收，均不另論罪。被告先後多次施用海洛因及安非
    他命犯行，均時間緊接，方法相同，觸犯構成要件相同之罪名，顯係基於概括犯
    意為之，皆應依連續犯規定論以一罪，並加重其刑。再其所犯上開二罪，犯意各
    別，行為不同，應分論併罰。000000000，000000000000
    00000000000000000，000000000000000，0
    0000000000000000，0000000000000，0000
    0000000，00000000000，０００００(上段文字敘述之資料
    依法不得揭示) ，其受有期徒刑之執行完畢，五年以內再犯有期徒刑以上之本罪
    ，為累犯，應依法遞加重其刑。公訴人雖僅就被告分別於九十三年二月十一日為
    警採尿前回溯二十六、九十六小時內之某時，在不詳處所，施用海洛因及安非他
    命犯行聲請簡易判決處刑，然檢察官就犯罪事實一部起訴者，其效力及於全部，
    本件被告所犯其餘施用海洛因及安非他命之犯罪事實，與前揭論罪科刑部分，有
    連續犯之關係，已如前述，本院自應就屬裁判上一罪之前開部分一併加以裁判。
    爰審酌施用海洛因、安非他命對身心產生的危害、被告經觀察勒戒後復施用海洛
    因及安非他命，顯見戒除毒癮之意志薄弱，兼衡其犯罪之動機、目的、手段、品
    行、施用次數，及坦承犯行之犯罪後態度等一切情狀，分別量處如主文所示之刑
    ，並定其應執行之刑。
三、聲請簡易判決處刑意旨雖聲請就扣案之安非他命一小包（淨重零點一公克）、吸
    食器一組等物宣告沒收。惟前開扣案之物被告否認為其所有，亦與其施用海洛因
    及安非他命犯行無涉，且同時為警查獲之李家銘於警詢時亦自承前開扣案之物為
    其所有，核與被告所辯情節相符。則扣案之物既與被告施用毒品行為無涉，本院
    自不為沒收之諭知，附此敘明。
據上論斷，應依刑事訴訟法第二百七十三條之一第一項、第二百九十九條第一項前段
，毒品危害防制條例第十條第一項、第二項，刑法第十一條前段、第五十六條、第四
十七條、第五十一條第五款，判決如主文。
本案經檢察官黃正綱到庭執行職務。
中      華      民      國    九十三     年      九      月     十      日
                                 臺灣板橋地方法院刑事第五庭
                                        法  官  張  宏  節
右正本證明與原本無異。
如不服本判決，應於判決送達後十日內向本院提出上訴狀。
。
                                        書記官  李  淑  秋
中　　　華　　　民　　　國　　九十三　　年　　　九　　　月　　 三十 　　日
附錄本案論罪科刑法條全文
毒品危害防制條例第十條：
施用第一級毒品者，處六月以上五年以下有期徒刑。
施用第二級毒品者，處三年以下有期徒刑。
